臺灣士林地方法院刑事判決
110年度審訴字第775號
公  訴  人  臺灣士林地方檢察署檢察官
被      告  王信樺


上列被告因公共危險案件，經檢察官提起公訴（110 年度偵字第
7946 號），本院合議庭因被告於準備程序就被訴事實為有罪之
陳述，裁定由受命法官獨任進行簡式審判程序並判決如下： 
    主  文
王信樺犯放火燒燬住宅等以外之他人所有物罪，處有期徒刑壹年
。緩刑貳年，緩刑期間付保護管束，並應向檢察官指定之政府機
關、政府機構、行政法人、社區或其他符合公益目的之機構或團
體提供陸拾小時之義務勞務。扣案之打火機壹個沒收。 
    事實及理由
一、按簡式審判程序之證據調查，不受第159條第1項之限制，刑
    事訴訟法第273條之2定有明文，是於行簡式審判程序之案件
    ，被告以外之人於審判外之陳述，除有其他不得作為證據之
    法定事由外，應認具有證據能力。本件所援引被告王信樺以
    外之人於審判外之陳述，因本案採行簡式審判程序，復無其
    他不得作為證據之法定事由，依上說明，應認均有證據能力
    。
二、本件事實、證據除均引用檢察官起訴書之記載（如附件）外
    ，證據部分並補充：被告王信樺於準備程序及審理時之自白
    。
三、論罪科刑：
　㈠按刑法第175條第1項之放火行為，行為人除須具備放火燒燬
    他人所有物之犯罪故意外，尚須「致生公共危險」，即學理
    上所稱具體危險犯，其放火燃燒之情形，依一般社會通念，
    須有延燒至目的物以外之其他他人所有物之具體危險存在，
    惟不以實際上已發生此項延燒之事實為必要，衹須有發生實
    害之蓋然性為已足。此項蓋然性之有無，應由事實審法院基
    於經驗法則，而為客觀之判斷（最高法院72年度台上字第25
    32號、107年度台上字第1003號判決參照）。本件被告王信
    樺放火客體為掛置於電梯外牆壁上之乾洗手按壓瓶(內含乙
    醇之易燃性物體)，而乾洗手按壓瓶與陽明教養院文康大樓
    之建築結構整體相連，並緊鄰電梯門主要出入口，被告放火
    燒燬該物，火焰延燒至燒燬乾洗手按壓瓶底座及其旁之疏散
    動線電子指示牌等其他物品，火勢燃燒過程中煙霧燻及部分
    牆壁及天花板輕鋼架等情，有現場照片（見偵卷第141至146
    頁）在卷可稽，足見被告放火點燃乾洗手按壓瓶，其火勢確
    已燃燒蔓延他物，併有危害其他往來人員之虞，顯已致生公
    共危險。是核被告所為，係犯刑法第175條第1項之放火燒燬
    住宅等以外之他人所有物罪。
　㈡另按刑法第175條第1項放火燒燬他人一般所有物罪，雖同時
    侵害私人財產法益，但仍以保護社會公安法益為重，況放火
    行為原含有毀損性質，故一個放火燒燬他人一般所有物之行
    為，不另成立刑法第354條毀損罪（最高法院87年度台非字
    第269號判決參照），是被告放火燒燬被害人臺北市立陽明
    教養院之物品部分，即不另論以刑法第354條之毀損罪，併
    此敘明。
　㈢爰以行為人之責任為基礎，並審酌被告前無犯罪科刑紀錄，
    有臺灣高等法院被告前案紀錄表附卷可按，素行尚佳，因工
    作壓力致情緒不佳，一時失慮，恣意以隨身攜帶打火機點燃
    乾洗手按壓瓶尋求發洩情緒，除毀壞他人財產外，且造成他
    人生命、身體及財產在公共安全上之危險甚鉅，處事莽撞，
    所為實不足取，然其犯後坦認犯行，且已與被害人成立調解
    ，並當場向被害人所派遣之代表人員道歉，該代表人員並代
    被害人表示所受損害已修復完成，並請求給予被告自新之機
    會，足徵被告確有悔意，及斟酌被告高職肄業之智識程度、
    未婚，目前無業，小康，與家人同住之家庭經濟與生活狀況
    等一切情狀，量處如主文所示之刑，資為懲儆。 　　
　㈣又被告未曾因故意犯罪受有期徒刑以上刑之宣告，此有上開
    前案紀錄表可查，本院念及其行為時僅21歲，年輕識淺、智
    慮欠周，本件諒係其一時失慮，致罹刑典，經此偵審程序及
    科刑宣告之教訓後，當能知所警惕而無再犯之虞，認前開所
    宣告之刑以暫不執行為適當，爰依刑法第74條第1項第1款之
    規定，併予宣告緩刑2年，用啟自新。又為促使被告日後更
    加重視法規範秩序，導正偏差行為，以義務勞動方式彌補其
    犯罪所生危害等考量，認應課予一定條件之緩刑負擔，令其
    從中深切記取教訓，並督促時時警惕，避免再度犯罪，爰依
    刑法第74條第2項第5款之規定，命被告於緩刑期內，應依執
    行檢察官之命令，向指定之政府機關、政府機構、行政法人
    、社區或其他符合公益目的之機構或團體，提供60小時之義
    務勞務，併依刑法第93條第1項第2款之規定，宣告緩刑期間
    付保護管束，以觀後效。再被告上揭所應負擔、履行之義務
    ，乃緩刑宣告附帶之條件，依刑法第75條之1第1項第4款之
    規定，違反上開負擔情節重大，足認原宣告之緩刑難收其預
    期效果，而有執行刑罰之必要者，得撤銷緩刑之宣告，併此
    指明。
四、按供犯罪所用、犯罪預備之物或犯罪所生之物，屬於犯罪行
    為人者，得沒收之，刑法第38條第2項前段定有明文。查扣
    案之打火機1個，係被告王信樺所有，且用以點燃本案火源
    ，業據其供明在卷（見偵卷第11頁，本院卷第37頁），核屬
    供為本案犯罪所用之物，爰依前開規定宣告沒收。　　
據上論結，應依刑事訴訟法第273條之1第1項、第284條之1、第2
99條第1項前段、第310條之2、第454條，刑法第175條第1項、第
74條第1項第1款、第2項第5款、第93條第1項第2款、第38條第2
項前段，判決如主文。
本案經檢察官王碧霞提起公訴，檢察官余秉甄到庭執行職務。
中    華    民    國   110    年    11     月   4     日
                  刑事第九庭法  官  李冠宜
以上正本證明與原本無異。
如不服本判決應於收受送達後20日內向本院提出上訴書狀，並應
敘述具體理由。其未敘述上訴理由者，應於上訴期間屆滿後20日
內向本院補提理由書（均須按他造當事人之人數附繕本）「切勿
逕送上級法院」。
因疫情而遲誤不變期間，得向法院聲請回復原狀。
                            書記官  杜依玹
中　　華　　民　　國　　110 　年　　11　　月　　9 　　日
附錄：本案論罪科刑法條全文 
中華民國刑法第175條
放火燒燬前二條以外之他人所有物，致生公共危險者，處1年以
上7年以下有期徒刑。
放火燒燬前二條以外之自己所有物，致生公共危險者，處3年以
下有期徒刑。
失火燒燬前二條以外之物，致生公共危險者，處拘役或9千元以
下罰金。